【裁判字號】    99,裁,1124
【裁判日期】    990520
【裁判案由】    地價稅
【裁判全文】
最  高  行  政  法  院  裁  定
                                      99年度裁字第1124號
上  訴  人  甲○○
被 上訴 人  臺北縣政府稅捐稽徵處
代  表  人  江美桃
上列當事人間地價稅事件，上訴人對於中華民國99年3月16日臺
北高等行政法院98年度訴字第2756號判決，提起上訴，本院裁定
如下：
    主  文
上訴駁回。
上訴審訴訟費用由上訴人負擔。
    理  由
一、按對於高等行政法院判決之上訴，非以其違背法令為理由，
    不得為之，行政訴訟法第242條定有明文。依同法第243條第
    1項規定，判決不適用法規或適用不當者，為違背法令；而
    判決有同條第2項所列各款情形之一者，為當然違背法令。
    是當事人對於高等行政法院判決上訴，如依行政訴訟法第24
    3條第1項規定，以高等行政法院判決有不適用法規或適用不
    當為理由時，其上訴狀或理由書應有具體之指摘，並揭示該
    法規之條項或其內容；若係成文法以外之法則，應揭示該法
    則之旨趣；倘為司法院解釋或本院之判例，則應揭示該判解
    之字號或其內容。如以行政訴訟法第243條第2項所列各款情
    形為理由時，其上訴狀或理由書，應揭示合於該條項各款之
    事實。上訴狀或理由書如未依此項方法表明，或其所表明者
    與上開法條規定不合時，即難認為已對高等行政法院判決之
    違背法令有具體之指摘，其上訴自難認為合法。
二、本件上訴人所有坐落臺北縣新莊市○○段450地號、龍鳳段
    659（面積1,722.7平方公尺部分）、663（面積2465.57平方
    公尺部分）地號等3筆土地，經被上訴人核定民國97年地價
    稅新臺幣（下同）958,314元。上訴人不服，循序提起行政
    訴訟，遭原審判決駁回，乃對原判決上訴，主張：系爭龍鳳
    段3筆土地，原承租人生前每年僅支付相當稻穀收入之47,75
    8元地租，被上訴人核定本件之地價稅高達958,314元，已遠
    逾每年地租收益，原審竟以稅賦核定係以財產應有孳息課稅
    ，不及於特定財產事實上是否有孳息及其數量，而駁回上訴
    人之訴，顯有違量能課稅原則，為判決適用法則不當之違法
    ；原審未踐行調查程序，復未於判決理由欄說明毋庸調查之
    理由，即率爾認定系爭龍鳳段659地號土地之道路、自來水
    、排水系統及電力等設施均屬完竣，不僅有違採證法則，更
    有理由不備之違法等語，雖以該判決違背法令為由，惟核其
    上訴理由，係就原審取捨證據、認定事實之職權行使，指摘
    其為不當，並就原審已論斷者，泛言未論斷，而非具體表明
    合於不適用法規、適用法規不當、或行政訴訟法第243條第2
    項所列各款之情形，難認對該判決之如何違背法令已有具體
    之指摘。依首開規定及說明，應認其上訴為不合法。
三、據上論結，本件上訴為不合法。依行政訴訟法第249條第1項
    前段、第104條、民事訴訟法第95條、第78條，裁定如主文
    。
中    華    民    國    99    年    5     月    20    日
                    最高行政法院第一庭
                        審判長法官  鄭  淑  貞
                              法官  黃  淑  玲
                              法官  姜  素  娥
                              法官  楊  惠  欽
                              法官  胡  方  新

以  上  正  本  證  明  與  原  本  無  異
中    華    民    國    99    年    5     月    21    日
                              書記官  郭  育  玎

司法院資訊處製作；財團法人民間司法改革基金會備份。
